【裁判字號】    97,審訴,2064
【裁判日期】    970630
【裁判案由】    毒品危害防制條例
【裁判全文】
臺灣高雄地方法院刑事判決            97年度審訴字第2064號
公  訴  人  臺灣高雄地方法院檢察署檢察官
被      告  乙○○
指定辯護人  本院公設辯護人黃文德
上列被告因毒品危害防制條例案件，經檢察官提起公訴（97年度
毒偵字第3042號），本院合議庭裁定由受命法官獨任依協商程序
審理，判決如下：
    主  文
乙○○施用第一級毒品，累犯，處有期徒刑捌月。扣案之第一級
毒品海洛因壹包（驗後淨重零點零肆零公克），沒收銷燬之。
    事實及理由
一、本件犯罪事實及證據，除犯罪事實「乙○○前因違反肅清煙
    毒條例、麻醉藥品管理條例及偽造文書案件，經法院分別判
    決有期徒刑5 月、3 年2 月、4 年4 月、9 月、4 月確定，
    於民國90年2 月6 日縮短刑期假釋出監，嗣經撤銷假釋執行
    殘刑，復因詐欺案件，經法院判處有期徒刑7 月確定，與前
    開殘刑接續執行，甫因減刑於96年10月30日縮短刑期執行完
    畢」更正為「乙○○前因槍砲彈藥刀械管制條例案件及違反
    麻醉藥品管理條例案件，經臺灣高等法院高雄分院以82年度
    上易字第588 號判決、本院以82年度訴字第3150號判決，分
    別判處應執行有期徒刑9 月、3 年6 月確定，入監服刑後，
    於84年2 月14日獲得假釋，於假釋期間，又因違反麻醉藥品
    管理條例案件、肅清煙毒條例案件，經本院以85年度易字第
    1620號判決、85年度訴字第3266號判決、86年度易字第1501
    號判決，分別判處有期徒刑9 月、4 年4 月、4 月確定，其
    前開假釋亦遭撤銷，再度入監服刑，復於90年2 月6 日獲得
    假釋，於假釋期間，另因詐欺案件，經本院以93年度易字第
    792 號判決，判處有期徒刑7 月確定，上開假釋亦遭撤銷，
    入監服刑後，因中華民國96年罪犯減刑條例施行，其前開案
    件獲得減刑，於96年10月30日執行完畢」；「並扣得海洛因
    1 小包（毛重0.26公克）」更正為「並扣得第一級毒品海洛
    因1 包（驗後淨重0.040 公克）」；證據部分補充「被告乙
    ○○於本院審理中之自白」及「高雄市立凱旋醫院濫用藥物
    成品檢驗鑑定書」外，餘均引用檢察官起訴書之記載，如附
    件。
二、本件被告業已認罪，並經辯護人協助下與檢察官於審判外達
    成協商之合意，渠等合意內容為：被告願受科刑範圍如主文
    所載。經核被告所為，係犯毒品危害防制條例第10條第1 項
    之施用第一級毒品罪，且上開協商合意內容，並無刑事訴訟
    法第455 條之4 第1 項所列不得認罪協商之情形，本件既經
    檢察官聲請改依協商程序而為判決，本院爰不經言詞辯論，
    於協商合意範圍內為協商判決。
三、應適用之法條：刑事訴訟法第455 條之4 第2 項、第455 條
    之8 、第454 條第2 項，毒品危害防制條例第10條第1 項、
    第18條第1 項前段，刑法第11條、第47條第1 項。
四、本判決除有刑事訴訟法第455 條之4 第1 項第1 款、第2 款
    、第4 款、第6 款、第7 款所定情形之一，或違反同條第2
    項規定者外，不得上訴。
本案經檢察官鄭益雄到庭執行職務。
中    華    民    國    97    年    6     月    30    日
                  刑事第七庭    法  官  陳君杰
以上正本證明與原本無異。
如不服本判決，應於判決送達後10日內，向本院提出上訴狀。
中    華    民    國    97    年    6     月    30    日
                                書記官  李承悌
附錄本判決論罪科刑法條全文：
毒品危害防制條例第10條第1項
施用第一級毒品者，處6 月以上5 年以下有期徒刑。
附件：
臺灣高雄地方法院檢察署檢察官起訴書
                                     97年度毒偵字第3042號
     被      告  乙○○  男  48歲（民國○○年○月○○日生）
                         身分證統一編號：Ｚ000000000號
                         住高雄市○○區○○路17號5樓之2
                         居高雄縣鳳山市○○路○段306號之2
 上被告因違反毒品危害防制條例案件，已經偵查終結，認應提起
 公訴，茲敘述犯罪事實及證據並所犯法條如下：
         犯罪事實
 一、乙○○前因違反肅清煙毒條例、麻醉藥品管理條例及偽造文
     書案件，經法院分別判決有期徒刑5月、3年2月、4年4月、9
     月、4月確定，於民國90年2月6 日縮短刑期假釋出監，嗣經
     撤銷假釋執行殘刑，復因詐欺案件，經法院判處有期徒刑 7
     月確定，與前開殘刑接續執行，甫因減刑於96年10月30日縮
     短刑期執行完畢。
 二、乙○○前因施用毒品案件，經法院裁定令入戒治處所施以強
     制戒治，於93年10月31日停止戒治付保護管束期滿執行完畢
     。詎仍不知悔改，復基於施用第一級毒品海洛因之犯意，於
     97年3月19日晚上6時許，在高雄縣鳳山市○○路○段306號之
     2住處，施用第一級毒品海洛因1 次。嗣於翌（20）日下午4
     時30分許，在同縣鳳山市○○路與國泰路口為警查獲，並扣
     得海洛因1小包（毛重0.26公克）。
 三、案經高雄縣政府警察局鳳山分局報告偵辦。
         證據並所犯法條
 一、上揭犯罪事實，業據被告乙○○坦承不諱，並有臺灣檢驗科
     技股份有限公司濫用藥物尿液檢驗報告1紙附卷及海洛因1包
    （毛重0.26 公克）扣案可資佐證。又被告前因施用毒品案件
     ，經裁定強制戒治，於93年10月31日停止戒治付保護管束期
     滿執行完畢，有本署刑案資料查註紀錄表、全國施用毒品案
     件紀錄表在卷可參，其於強制戒治執行完畢釋放後，5 年內
     再犯施用第一級毒品之犯嫌應堪認定。
 二、核被告所為，係犯毒品危害防制條例第10條第1 項之施用第
     一級毒品罪嫌。被告持有第一級毒品海洛因之低度行為為施
     用之高度行為所吸收，不另論罪。其曾受有期徒刑執行完畢
     ，有本署刑案資料查註紀錄表可參，5 年以內故意再犯本件
     有期徒刑以上之罪，為累犯，請依刑法第47條第1 項規定加
     重其刑。至扣案之毒品海洛因，請依毒品危害防制條例第18
     條第1項前段規定宣告沒收銷燬。
 三、依毒品危害防制條例第23條第2 項、刑事訴訟法第251條第1
     項提起公訴。
     此  致
 臺灣高雄地方法院
 中    華    民    國    97    年    4     月    23    日
                           檢察官   甲  ○  ○
 上正本證明與原本無異
 中    華    民    國    97    年    5     月    2     日
                           書記官   劉  晚  霞
 所犯法條
 毒品危害防制條例第10條第1項
 施用第一級毒品者，處 6 月以上 5 年以下有期徒刑。
 施用第二級毒品者，處 3 年以下有期徒刑。


司法院資訊處製作；財團法人民間司法改革基金會備份。
